【裁判字號】    99,易,2217
【裁判日期】    990805
【裁判案由】    竊盜
【裁判全文】
臺灣臺中地方法院刑事判決              99年度易字第2217號
公  訴  人  臺灣臺中地方法院檢察署檢察官
被      告  乙○○
上列被告因竊盜案件，經檢察官提起公訴（99年度偵字第14428
號），本院判決如下：
    主    文
乙○○竊盜，處拘役伍拾伍日，如易科罰金，以新臺幣壹仟元折
算壹日。
    犯罪事實
一、乙○○意圖為自己不法之所有，於民國99年6月20日凌晨3時
    許，在臺中縣大里市○○路上米羅春天建築工地內，以借得
    之手推車，竊取甲○○所有之鐵條15條、鐵架7個。得手後
    ，以手拖車裝盛上開物品，沿臺中縣大里市○○○路由南往
    北方向前進，離開前揭工地，嗣於同日凌晨3時10分許，適
    為巡邏員警在甲堤南路71號前發覺乙○○形跡有異，當場盤
    查後而當場查獲。
二、案經臺中縣警察局霧峰分局報告臺灣臺中地方法院檢察署檢
    察官偵查起訴。
    理    由
壹、程序事項：
一、按法院認為應科拘役、罰金或應諭知免刑或無罪之案件，被
    告經合法傳喚無正當理由不到庭者，得不待其陳述逕行判決
    ，刑事訴訟法第306條定有明文。查被告於本院99年7月22日
    之審判期日，經合法傳喚無正當理由而未到庭，本院認為本
    案為處拘役之案件，爰不待其陳述，逕依刑事訴訟法第306
    條之規定逕行判決。
二、按被告以外之人於審判外之陳述雖不符刑事訴訟法第159條
    之1至之4等規定，而經當事人於審判程序同意作為證據，法
    院審酌該言詞陳述或書面陳述作成時之情況，認為適當者，
    得為證據；當事人、代理人或辯護人於法院調查證據時，知
    有刑事訴訟法第159條第1項不得為證據之情形，而未於言詞
    辯論終結前聲明異議者，視為有前項之同意，同法第159條
    之5定有明文。該法之立法意旨在於傳聞證據未經當事人之
    反對詰問予以核實，原則上先予排除。惟若當事人已放棄反
    對詰問權，於審判程序中表明同意該等傳聞證據可作為證據
    ；或於言詞辯論終結前未聲明異議，基於尊重當事人對傳聞
    證據之處分權，及證據資料愈豐富，愈有助於真實發見之理
    念，且強化言詞辯論主義，使訴訟程序得以順暢進行，上開
    傳聞證據亦均具有證據能力。查下述經本院於審理期日踐行
    調查證據程序之被告以外之人審判外之陳述，除證人即被害
    人甲○○於警詢未經具結之供述外，經本院審酌全部卷證資
    料，認為作成當時之狀態，並無違背個人意思而為陳述或出
    於違法取供之情形，且無任何反於真實之情事，而公訴人於
    本院審理中並不爭執證據能力及真實性，另被告對於證據能
    力部分除未曾聲明異議之外，其經本院合法傳喚後，無正當
    理由拒不到庭，當屬反對詰問權之放棄，本院認為該等證據
    尚屬適當，故應認有證據能力。
貳、實體事項：
一、訊據被告乙○○矢口否認有何竊盜之犯行，辯稱係伊路邊撿
    到的云云。經查，被告上開竊盜之犯罪事實，業經證人甲○
    ○於偵查、本院審理時結證明確，復有搜索扣押筆錄、扣押
    物品目錄表、贓物認領保管單、現場測繪圖、現場及贓物照
    片等附卷可稽。又查，被告先於警詢供稱系爭鐵條、鐵架乃
    於路邊拾得，後於99年7月7日於本院訊問時又改稱伊拿了之
    後，隔天要去問工地的老闆這些物品是不是要用的云云。
    則被告前後供述不一，其辯解顯非無疑，其所辯不無臨訟卸
    責之虞，尚難採信。從而，本件事證明確，被告上開竊盜之
    犯行，堪予認定。
二、核被告乙○○所為，係犯刑法第320條第1項之竊盜罪。爰審
    酌被告有竊盜之前科素行，有臺灣高等法院被告前案紀錄表
    在卷可查，被告為本案之犯罪動機、目的，徒手竊取之犯罪
    手段，所竊取財物之價值約新臺幣數百元，業已悉數發還被
    害人，犯後否認犯行且拒不到庭之態度，暨其智識程度及生
    活狀況等一切情狀，量處如主文所示之刑，並諭知易科罰金
    之折算標準。
據上論斷，應依刑事訴訟法第299條第1項前段、第306條，刑法
第320條第1項、第41條第1項前段，刑法施行法第1條之1，判決
如主文。
本案經檢察官丙○○到庭執行職務。
中    華    民    國    99    年    8     月    5     日
                  刑事第十二庭  法  官  周玉蘭
上正本證明與原本無異。
如不服本判決，應於送達後10日內向本院提出上訴狀（須附繕本
），上訴於臺灣高等法院臺中分院。
告訴人或被害人對於判決如有不服具備理由請求檢察官上訴者，
其上訴期間之計算係以檢察官收受判決正本之日期為準。
                                書記官  黃泰能
中    華    民    國    99    年    8     月    5     日
附錄論罪科刑法條
中華民國刑法第320條第1項
意圖為自己或第三人不法之所有，而竊取他人之動產者，為竊盜
罪，處五年以下有期徒刑、拘役或五百元以下罰金。

司法院資訊處製作；財團法人民間司法改革基金會備份。
